【裁判字號】    97,訴,1371
【裁判日期】    970602
【裁判案由】    違反商業會計法等
【裁判全文】
臺灣臺中地方法院宣示判決筆錄          97年度訴字第1371號
公  訴  人  臺灣臺中地方法院檢察署檢察官
被      告  乙○○
            甲○○
上列被告等因違反商業會計法等案件，經檢察官提起公訴（96年
度偵字第13794 號）後，聲請改依協商程序判決，本院於中華民
國97年6 月2 日下午4 時30分，在本院第9 法庭宣示判決，出席
職員如下：
      法  官  楊萬益
      書記官  譚系媛
      通  譯  張國樑
法官起立朗讀判決主文、犯罪事實要旨、處罰條文及告以上訴限
制、期間並提出上訴狀之法院，且諭知記載其內容：
一、主    文：
乙○○連續商業負責人，以明知為不實之事項，而填製會計憑證
，處有期徒刑伍月，如易科罰金，以銀元佰元即新臺幣玖佰元
折算壹日，減為有期徒刑貳月又拾伍日，如易科罰金，以銀元
佰元即新臺幣玖佰元折算壹日；又連續公司負責人為納稅義務人
，以不正當方法逃漏稅捐，處有期徒刑肆月，如易科罰金，以銀
元佰元即新臺幣玖佰元折算壹日，減為有期徒刑貳月，如易科
罰金，以銀元佰元即新臺幣玖佰元折算壹日；又連續幫助納稅
義務人以詐術逃漏稅捐，處有期徒刑肆月，如易科罰金，以銀元
佰元即新臺幣玖佰元折算壹日，減為有期徒刑貳月，如易科罰
金，以銀元佰元即新臺幣玖佰元折算壹日。應執行有期徒刑肆
月，如易科罰金，以銀元佰元即新臺幣玖佰元折算壹日。
甲○○連續商業負責人，以明知為不實之事項，而填製會計憑證
，處拘役肆拾日，如易科罰金，以銀元佰元即新臺幣玖佰元折
算壹日，減為拘役貳拾日，如易科罰金，以銀元佰元即新臺幣
玖佰元折算壹日；又連續公司負責人為納稅義務人，以不正當方
法逃漏稅捐，處拘役肆拾日，如易科罰金，以銀元佰元即新臺
幣玖佰元折算壹日，減為拘役貳拾日，如易科罰金，以銀元佰
元即新臺幣玖佰元折算壹日。應執行拘役拾日，如易科罰金，
以銀元佰元即新臺幣玖佰元折算壹日。緩刑貳年。
二、犯罪事實要旨：
  (一)乙○○（原名黃國祐）為址設臺中市○○區○○路105 之1
    號1 樓叡捷企業有限公司（下稱叡捷公司）負責人，為公司
    法規定之公司負責人及商業會計法之登記負責人。其明知叡
    捷公司於民國90年4 月至同年10月間，未實際自德基國際企
    業有限公司（下稱德基公司）、省民有限公司（下稱省民公
    司）、至健行、永宏碁精密科技有限公司（下稱永宏碁公司
    ）、欣電子有限公司（下稱欣公司）、甲峰實業有限公
    司（下稱甲峰公司）、新益星際科技股份有限公司（新益星
    際公司）等公司進貨，竟基於逃漏叡捷公司營業稅捐之概括
    犯意，取得詳如附表1 所示之公司不實統一發票，金額共新
    臺幣（下同）1953萬8302元，充當進貨憑證使用，並連續於
    90年間某日，委託不知情之會計師檢附該不實之統一發票作
    為進項憑證，向稅捐機關申報扣抵銷項稅額，以此不正當之
    方法逃漏叡捷公司90年間之營業稅額共97萬6915元（其中30
    萬4620元，稅額1 萬5230元未申報扣抵），足以生損害於稅
    捐機關對稅捐稽徵之正確性。另其明知叡捷公司於90年3 月
    至10月間，並無銷貨予新技開發事業公司（下稱新技公司）
    、杰申企業股份有限公司（下稱杰申公司）、浤龍橡膠企業
    股份有限公司（下稱浤龍公司）之事實，竟開立不實之統一
    發票予如附表2 所示公司作為進項憑證，金額共2091萬5999
    元，供該等公司向稅捐機關申報扣抵銷項稅額共104 萬5802
    元，以幫助該等公司以此不正方法逃漏營業稅，足以生損害
    於稅捐機關對稅捐稽徵之正確性。
  (二)甲○○係址設臺中縣大雅鄉○○村○○路○ 段128 巷11號1
    樓之杰申公司負責人，為商業登記法規定之商業負責人及商
    業會計法之商業負責人。其於90年7 月至10月間，向叡捷公
    司取得大於實際進貨金額之統一發票作為進項憑證，浮開金
    額共103 萬429 元，並於90年間某日，委託不知情之會計師
    檢附該不實之統一發票作為進項憑證，向稅捐機關申報扣抵
    銷項稅額，以此不正當之方法逃漏杰申公司90年間之營業稅
    額共5 萬1521元，足以生損害於稅捐機關對稅捐稽徵之正確
    性。
三、處罰條文：
    修正前商業會計法第71條第1 款，稅捐稽徵法第47條第1 款
    、第41條、第43條。
四、協商判決除有刑事訴訟法第455 條之4 第1 項第1 款於本訊
    問程序終結前，被告撤銷協商合意或檢察官撤回協商聲請者
    ；第2 款被告協商之意思非出於自由意志者；第4 款被告所
    犯之罪非第455 條之2 第1 項所定得以協商判決者；第6 款
    被告有其他較重之裁判上一罪之犯罪事實者；第7 款法院認
    應諭知免刑或免訴、不受理者情形之一，及違反同條第2 項
    「法院應於協商合意範圍內為判決；法院為協商判決所科之
    刑，以宣告緩刑或二年以下有期徒刑、拘役或罰金為限」之
    規定者外，不得上訴。
五、如不服本件判決，且符合前述得上訴之特別規定者，得自收
    受判決送達之日起10日內，向本院提出上訴書狀，上訴於第
    二審法院。
中    華    民    國    97    年    6     月    2     日
                        刑事第九庭  書記官  譚系媛
                                    法  官  楊萬益
以上正本證明與原本無異。
上訴書如未敘述理由，應於上訴期間屆滿後20日內補提理由書於
本院。
                                    書記官  譚系媛
中    華    民    國    97    年    6     月    2     日
 附表1
┌──┬───┬────┬──┬──────┬────┐
│編號│時間  │公司名稱│件數│進項發票金額│稅額    │
├──┼───┼────┼──┼──────┼────┤
│  1 │90年間│甲峰公司│2   │37萬8420元  │1萬8921 │
│    │      │        │    │            │元      │
├──┼───┼────┼──┼──────┼────┤
│  2 │90年間│欣公司│4   │113萬1070元 │5萬6554 │
│    │      │        │    │            │元      │
├──┼───┼────┼──┼──────┼────┤
│  3 │90年間│至健行  │97  │517萬8157元 │25萬8908│
│    │      │        │    │            │元      │
├──┼───┼────┼──┼──────┼────┤
│  4 │90年間│新益星際│14  │361萬9048元 │18萬952 │
│    │      │公司    │    │            │元      │
├──┼───┼────┼──┼──────┼────┤
│  5 │90年間│德基公司│12  │574萬3774元 │28萬7189│
│    │      │        │    │            │元      │
├──┼───┼────┼──┼──────┼────┤
│  6 │90年間│省民公司│14  │238萬3833元 │11萬9191│
│    │      │        │    │            │元      │
├──┼───┼────┼──┼──────┼────┤
│  7 │90年間│永宏碁公│6   │110萬4000元 │5萬5200 │
│    │      │司      │    │            │元      │
├──┼───┼────┼──┼──────┼────┤
│合計│      │        │144 │1953萬8302元│97萬6915│
│    │      │        │    │            │元      │
└──┴───┴────┴──┴──────┴────┘
 附表2
┌──┬───┬────┬──┬──────┬────┐
│編號│時間  │公司名稱│件數│銷項發票金額│稅額    │
├──┼───┼────┼──┼──────┼────┤
│  1 │90年間│新技公司│57  │1919萬5070元│95萬9756│
│    │      │        │    │            │元      │
├──┼───┼────┼──┼──────┼────┤
│  2 │90年間│杰申公司│13  │103萬429元  │5萬1521 │
│    │      │        │    │            │元      │
├──┼───┼────┼──┼──────┼────┤
│  3 │90年間│浤龍公司│3   │69萬500元   │3萬4525 │
│    │      │        │    │            │元      │
├──┼───┼────┼──┼──────┼────┤
│合計│      │        │63  │2091萬5999元│104萬580│
│    │      │        │    │            │2元     │
└──┴───┴────┴──┴──────┴────┘


司法院資訊處製作；財團法人民間司法改革基金會備份。
